臺灣嘉義地方法院刑事判決
110年度交簡上字第14號
上  訴  人  
即  被  告  陳振玉


上列上訴人即被告因過失傷害案件，不服本院中華民國110年1月
27日109 年度嘉交簡字第1204號第一審刑事簡易判決（聲請簡易
判決處刑案號：109年度偵字第8062號），提起上訴，本院管轄
之第二審合議庭判決如下：
    主  文
上訴駁回。
陳振玉緩刑貳年。
    犯罪事實及理由
一、本案經本院審理結果，認原判決之認事用法均無違誤，量刑
    亦屬妥適，應予維持，爰依刑事訴訟法第373 條之規定，除
    增列「被告陳振玉於本院第二審審理中之自白」為證據外，
    其餘均引用第一審判決書記載之事實、證據及理由（詳如附
    件，含聲請簡易判決處刑書）。
二、被告上訴意旨略以：已與告訴人陳王秋加和解，並給付和解
    金完畢，希望能夠判輕一點等語（見本院簡上卷第35頁）。
三、駁回上訴之理由：
  ㈠按關於刑之量定，係實體法上賦予法院得為自由裁量之事項
    ，倘未有逾越法律所規定之範圍，或濫用其權限，即不得
    任意指摘為違法，以為上訴之理由（最高法院75年台上字第
    7033號判例意旨可資參照）。
  ㈡原審以被告過失傷害犯行事證明確，並審酌因被告疏未注意
    致告訴人受有骨折之傷害，告訴人所受之傷害非輕，被告逆
    向騎車就本件車禍之發生應負主要過失責任，及被告犯後坦
    認犯行之態度，尚未與告訴人達成和解或獲取原諒等一切情
    狀，依刑事訴訟法第449條第1項，刑法第284條第1項前段、
    第62條前段、第41條第1項前段，刑法施行法第1條之1第1項
    之規定，量處被告有期徒刑3月，並諭知易科罰金之折算標
    準。其認事用法均無違誤，量刑尚未逾越法定刑之標準，亦
    無顯然悖於比例原則或失衡之違誤，核屬妥適。被告上訴請
    求從輕量刑，即無理由，應予駁回。
四、末查，被告前因公共危險案件，經本院以103年度嘉交簡字
    第1014號判決處有期徒刑2月確定，於民國103年10月7日徒
    刑易科罰金執行完畢後，5年以內未曾因故意犯罪受有期徒
    刑以上刑之宣告，有臺灣高等法院被告前案紀錄表1份附卷
    可按。且被告於本案審理期間，業與告訴人於本院另案調解
    成立，並給付全數賠償金完畢，告訴人亦向本院表示對本案
    無意見等節，有本院110嘉簡調字第103號調解筆錄、本院電
    話紀錄各1份在卷可證（見本院簡上卷第45、46、53頁）。
    本院審酌被告因一時疏忽，致罹刑章，犯後始終坦承犯行，
    嗣已與告訴人調解成立，並積極彌補告訴人之損失，顯見其
    已有悔意，諒其經此偵審程序，應知警惕，而無再犯之虞，
    前開所宣告之刑以暫不執行為適當，爰依刑法第74條第1項
    第2款之規定，宣告緩刑2 年，以啟自新。
據上論斷，應依刑事訴訟法第455條之1第1項、第3 項、第368條
、第373條，刑法第74條第1項第2款，判決如主文。
本案經檢察官詹喬偉聲請以簡易判決處刑，檢察官江炳勳到庭執
行職務。
中　　華　　民　　國　　110 　年　　4 　　月　　30　　日
                  刑事第五庭  審判長法  官  張志偉
                                    法  官  郭振杰
                                    法  官  陳盈螢
上列正本證明與原本無異。
本件不得上訴。
中　　華　　民　　國　　110 　年　　4 　　月　　30　　日
                                    書記官  陳孟瑜
附錄本案論罪科刑法條：中華民國刑法第284條
因過失傷害人者，處一年以下有期徒刑、拘役或十萬元以下罰金
；致重傷者，處三年以下有期徒刑、拘役或三十萬元以下罰金。
附件：
臺灣嘉義地方法院刑事簡易判決
109年度嘉交簡字第1204號
聲  請  人  臺灣嘉義地方檢察署檢察官
被      告  陳振玉  男　民國00年0月00日生
　　　　　　　　　　身分證統一編號：Z000000000號
　　　　　　　　　　住嘉義縣○○鄉○○村○○0號
上列被告因過失傷害案件，經檢察官聲請以簡易判決處刑（109
年度偵字第8062號），本院判決如下：
    主  文
陳振玉犯過失傷害罪，處有期徒刑參月，如易科罰金，以新臺幣
壹仟元折算壹日。
    犯 罪 事 實 及 理 由
一、本件引用檢察官聲請簡易判決處刑書所記載之犯罪事實及證
    據（如附件）。惟犯罪事實欄第8行所記載之「同一地點」
    後補充「亦疏未注意車前狀況」。
二、核被告所為，係犯刑法第284條前段之過失傷害罪。被告於
    本件事發後，有偵查犯罪職權之機關或公務員發覺前，向處
    理之警員坦承為肇事人之情，有自首情形紀錄表1份在卷可
    憑（見警卷第17頁），被告嗣亦接受裁判，是被告所為與刑
    法第62條前段規定自首之條件相符，茲依法減輕其刑。
三、審酌被告疏未注意致告訴人受有骨折之傷害，告訴人所受之
    傷害非輕，被告逆向騎車就本件車禍之發生應負主要之過失
    責任，被告犯後坦認犯行之態度，尚未與告訴人達成和解或
    獲取原諒等一切情狀，量處如主文所示之刑，併諭知易科罰
    金之折算標準。
四、依刑事訴訟法第449條第1項前段，刑法第284條前段、第62
    條前段、第41條第1項前段，刑法施行法第1條之1第1項，逕
    以簡易判決處刑如主文。
本案經檢察官詹喬偉聲請以簡易判決處刑。
中　　華　　民　　國　　110 　年　　1 　　月　　27　　日
                  嘉義簡易庭  法  官  吳育霖
上列正本證明與原本無異。
如不服本判決，應於判決送達後20日內向本院提出上訴狀（應附
繕本）。告訴人或被害人如對於本判決不服者，應具備理由請求
檢察官上訴，其上訴期間之計算係以檢察官收受判決正本之日期
為準。
中　　華　　民　　國　　110 　年　　1 　　月　　27　　日
                              書記官  江芳耀
論罪之法條全文：
中華民國刑法第284條
因過失傷害人者，處1年以下有期徒刑、拘役或10萬元以下罰金
；致重傷者，處3年以下有期徒刑、拘役或30萬元以下罰金。
【附件】 
臺灣嘉義地方檢察署檢察官聲請簡易判決處刑書　
109年度偵字第8062號
　　被　　　告　陳振玉
上列被告因過失傷害案件，業經偵查終結，認為宜以簡易判決處
刑，茲將犯罪事實及證據並所犯法條分敘如下：
　　　　犯罪事實
陳振玉於民國109年3月16日下午，騎乘車牌號碼為000-000號的
  普通重型機車，沿嘉義縣新港鄉中庄村157縣道自南向北之方
  向行駛，原本應注意騎乘機車，靠右邊行駛，依當時之情形，
  並無不能注意之情事，於同日下午3時45分許，途經同一路段1
  7.5公里時，竟未盡上開注意的義務，貿然逆向靠左邊（該路
  段之西側）行駛，適有陳王秋加騎乘車牌號碼為000-0000號的
  普通重型機車沿同路段之東側自北向南靠右順向行駛到同一地
  點，致兩人均閃避不及，兩車相撞，陳王秋加連人帶車倒地，
  受有左側人工髖關節附近人工置換裝置周圍骨折之傷害。
案經陳王秋加訴由嘉義縣警察局民雄分局報告偵辦。
　　　　證據並所犯法條
被告陳振玉自白上列全部犯罪事實，與證人即告訴人陳王秋加
  具結並證述的情節相符，另有驗傷診斷證明書、道路交通事故
  現場圖、道路交通管理事件調查報告表㈠㈡、A1A2類交通事故攝
  影蒐證檢視表、道路交通事故肇事人自首情形紀錄表、道路交
  通事故當事人登記聯單、警察之採證照片、中華電信證號查詢
  機車駕駛人資料等附卷可稽，被告之犯嫌足以認定。
被告陳振玉所為，涉犯刑法第284條前段之罪嫌。被告於警察到
  場處理時在場而且當場承認為肇事人，對於未發覺之罪自首而
  受裁判，符合刑法第62條前段之自首要件，得減輕其刑。
依刑事訴訟法第451條第1項聲請逕以簡易判決處刑。
　　此致
臺灣嘉義地方法院
中　　華　　民　　國　 109　　年　　10　　月　　28　　日
　　　　　　　　　　　　　    檢察官 詹喬偉
上正本證明與原本無異。
中　　華　　民　　國　 109　　年　　11　　月　　4 　　日
　　　　　　　　　　　　　　  書記官 陳依婷
所犯法條：
中華民國刑法第284條
因過失傷害人者，處 1 年以下有期徒刑、拘役或 10 萬元以下
罰金；致重傷者，處 3 年以下有期徒刑、拘役或 30 萬元以下
罰金。
附記事項：
本件係依刑事訴訟法簡易程序辦理，法院簡易庭得不傳喚被告、
輔佐人、告訴人、告發人等出庭即以簡易判決處刑；被告、被害
人、告訴人等對告訴乃論案件如已達成民事和解而要撤回告訴或
對非告訴乃論案件認有受傳喚到庭陳述意見之必要時，請即另以
書狀向簡易法庭陳述或請求傳訊。